臺灣彰化地方法院刑事判決　　　　　　　　　　　　　九十三年度訴字第三五三號
　　公　訴　人　臺灣彰化地方法院檢察署檢察官
　　被　　　告　乙○○
右列被告因違反毒品危害防制條例案件，經檢察官提起公訴（九十三年度毒偵字第六
九九號），本院認有刑事訴訟法第二百七十三條之一第一項之情形，而改依簡式審判
程序判決如左：
    主  文
乙○○連續施用第一級毒品，累犯，處有期徒刑玖月。
    事  實
一、乙○○曾因違反毒品危害防制條例案件，經本院以九十一年度訴字第三七０號判
    決判處有期徒刑七月確定，入監執行，業於民國（下同）九十二年十二月二日執
    行完畢。又前因施用毒品案件，經本院以八十八年度毒聲字第四０六三號裁定移
    送觀察、勒戒後，認有繼續施用毒品之傾向，由本院另以八十八年度毒聲字第四
    七一七號裁定令入戒治處所施以強制戒治一年，嗣自八十八年十一月三日起送臺
    灣雲林戒治所強制戒治滿三月後，其成效經評定合格，無繼續戒治必要，復由本
    院以八十九年度毒聲字第二三四三號裁定停止戒治，所餘戒治期間付保護管束，
    詎其於保護管束期間，因違反保護管束應遵守事項情節重大，經本院以八十九年
    毒聲字第三七八一號裁定撤銷其停止戒治，令入戒治處所施以殘餘期間之強制戒
    治，期滿由臺灣彰化地方法院檢察署檢察官於九十年三月五日，以九十年度戒毒
    偵字第二五０、二五一、二五二、二五三、二五四、二五五號為不起訴處分確定
    ；復因施用毒品案件，經本院以九十一年毒聲字第八三二號裁定令入戒治處所施
    以強制戒治一年，業於九十二年五月二日執行完畢，而此部份所涉刑事案件部分
    ，則經本院以九十一年訴字第三七０號判決判處有期徒刑七月確定，入監執行，
    業於九十二年十二月二日執行完畢。詎其仍不知悔改，於五年內，復基於施用第
    一級毒品海洛因之概括犯意，自九十三年三月八日起至同年五月三日止，分別在
    臺中市某ＰＵＢ場所及彰化縣彰化市○○路建國陸橋下，以將第一級毒品海洛因
    摻入香煙內，點火加以吸食之方式，連續施用第一級毒品海洛因多次，平均約二
    星期施用一次。嗣於九十三年三月十日十六時三十五分許，在彰化縣彰化市○○
    路四五七號旁西廁（黃昏市場停車場）前為警查獲。
二、案經彰化縣警察局彰化分局報請臺灣彰化地方法院檢察署檢察官偵查起訴，本院
    認有刑事訴訟法第二百七十三條之一第一項之情形，而改依簡式審判程序審理。
    理  由
一、按除被告所犯為死刑、無期徒刑、最輕本刑為三年以上有期徒刑之罪或高等法院
    管轄第一審案件者外，於刑事訴訟法第二百七十三條第一項程序進行中，被告先
    就被訴事實為有罪之陳述時，審判長得告知被告簡式審判程序之旨，並聽取當事
    人、代理人、辯護人及輔佐人之意見後，裁定進行簡式審判程序；除簡式審判程
    序及簡易程序案件外，第一審應行合議審判，刑事訴訟法第二百七十三條之一第
    一項、第二百八十四條之一分別定有明文。本件被告乙○○所涉係死刑、無期徒
    刑、最輕本刑為三年以上有期徒刑之罪或高等法院管轄第一審案件以外之罪，並
    於本院行準備程序時就被訴事實為有罪之陳述，本院合議庭依前揭規定，經評議
    結果，裁定改由受命法官獨任行簡式審判程序，先予敘明。
二、右揭事實，業據被告乙○○於本院行準備程序與審理時均坦承不諱，且其於九十
    三年三月十日為警採取之尿液，經送驗結果確呈嗎啡陽性反應，有彰化縣衛生局
    九十三年三月二十二日煙檢字第九三０七０七號煙毒尿液檢驗成績書一紙附卷可
    稽，故核被告之自白應與事實相符，堪以採信。再查被告前因施用毒品案件，經
    本院以八十八年度毒聲字第四０六三號裁定移送觀察、勒戒後，認有繼續施用毒
    品之傾向，由本院另以八十八年度毒聲字第四七一七號裁定令入戒治處所施以強
    制戒治一年，嗣自八十八年十一月三日起送臺灣雲林戒治所強制戒治滿三月後，
    其成效經評定合格，無繼續戒治必要，復由本院以八十九年度毒聲字第二三四三
    號裁定停止戒治，所餘戒治期間付保護管束，詎其於保護管束期間，因違反保護
    管束應遵守事項情節重大，經本院以八十九年毒聲字第三七八一號裁定撤銷其停
    止戒治，令入戒治處所施以殘餘期間之強制戒治，期滿由臺灣彰化地方法院檢察
    署檢察官於九十年三月五日，以九十年度戒毒偵字第二五０、二五一、二五二、
    二五三、二五四、二五五號為不起訴處分確定；復因施用毒品案件，經本院以九
    十一年毒聲字第八三二號裁定令入戒治處所施以強制戒治一年，業於九十二年五
    月二日執行完畢，而此部份所涉刑事案件部分，則經本院以九十一年訴字第三七
    ０號判決判處有期徒刑七月確定，入監執行，業於九十二年十二月二日執行完畢
    等情，有該不起訴處分書、判決書、臺灣高等法院被告全國前案紀錄表及臺灣彰
    化地方法院檢察署刑案資料查註紀錄表在卷足憑，被告顯係於受觀察勒戒、強制
    戒治執行完畢後，五年內再犯毒品危害防制條例第十條第一項之罪，從而，本件
    犯罪事證明確，被告前開犯行洵堪認定。
三、核被告所為，係犯毒品危害防制條例第十條第一項之施用第一級毒品罪。被告為
    施用毒品持有第一級毒品，其持有之低度行為均應為施用之高度行為所吸收，不
    另論罪。被告先後多次施用第一級毒品海洛因之犯行，時間緊接，所犯又係構成
    要件相同之罪名，顯係基於概括犯意反覆為之，應依連續犯規定論以一罪，並加
    重其刑。再查被告係自九十三年三月八日起至同年五月三日止，連續施用第一級
    毒品海洛因多次，而公訴人僅就被告於九十三年三月八日二十時許及同年三月十
    日十六時許，先後施用第一級毒品海洛因二次之犯行提起公訴，惟該未經起訴之
    部分，與檢察官已起訴之部分，具有連續犯之裁判上一罪關係，已如前述，其一
    部起訴之效力及於全部，故本院自得併予審究，併此敘明。末查被告曾因違反毒
    品危害防制條例案件，經本院以九十一年度訴字第三七０號判決判處有期徒刑七
    月確定，入監執行，業於九十二年十二月二日執行完畢等情，有臺灣彰化地方法
    院檢察署刑案資料查註紀錄表及臺灣高等法院被告全國前案紀錄表等件在卷可參
    ，其於受有期徒刑之執行完畢後，五年以內再犯有期徒刑以上之罪，為累犯，應
    加重其刑，並依法遞加重之。爰審酌被告前曾有施用毒品罪行，經送觀察勒戒、
    強制戒治後，猶不知悔改，再施用毒品不輟，不僅戕害自身健康，更辜負國家將
    之視為病人，並施以長時間之戒治處遇之苦心，惟其對他人權益之侵害仍屬有限
    ，於本院審理中已坦承其犯行，及其犯罪目的、手段等一切情狀，量處如主文所
    示之刑。至扣案之注射針筒一支，被告否認係其所有，衡諸被告對於上開犯行既
    已坦承不諱，自毋庸對於應沒收之物有所隱諱，此外，又無其他證據足資證明該
    扣案物確係屬被告所有之物，爰不予宣告沒收，附此敘明。
據上論斷，應依刑事訴訟法第二百七十三條之一第一項、第二百九十九條第一項前段
，毒品危害防制條例第十條第一項，刑法第十一條前段、第五十六條、第四十七條，
判決如主文。
本案經檢察官甲○○到庭執行職務。
中      華      民      國    九十三    年      五      月     十二    日
                              臺灣彰化地方法院刑事第一庭
                                       法      官   簡  璽  容
右正本證明與原本無異。
如不服本判決，應於判決送達後十日內向本院提出上訴狀( 須附繕本 )。
                                       法院書記官   王  惠  嬌
中      華      民      國    九十三    年      五      月     十三     日
毒品危害防制條例第十條第一項
施用第一級毒品者，處六月以上五年以下有期徒刑。
